【裁判字號】    90,上易,3173
【裁判日期】    900928
【裁判案由】    竊盜
【裁判全文】
臺灣高等法院刑事判決                            九十年度上易字第三一七三號
    上  訴  人
    即  被  告  甲○○
右上訴人因竊盜案件，不服臺灣板橋地方法院九十年度易字第三五一號，中華民國九
十年七月十一日第一審判決（起訴案號：臺灣板橋地方法院檢察署八十九年度偵字第
一九一二二號），提起上訴，本院判決如左：
    主  文
上訴駁回。
    事實及理由
一、本案經本院審理結果，認第一審以上訴人即被告甲○○犯竊盜罪，因而適用刑法
    第二條第一項前段（原判決未註明第一項前段，應予補充）、第三百二十條第一
    項、第四十一條第一項、罰金罰鍰提高標準條例第一條前段、第二條規定，判處
    拘役五十九日，如易科罰金以三百元折算一日。原判決認事用法並無不合，量刑
    亦稱妥適，應予維持，並引用第一審判決書記載之事實、證據及理由（如附件）
    。
二、被告上訴意旨略以：原判決認定車牌號碼ＴＺＮ─三七六機車係在八十九年九月
    二十九日上午八時許，在桃園縣中壢市普忠里普仁一一三號前失竊，惟該時間被
    告在桃園縣大溪鎮工作，有確實之不在場證明，被告不可能分身去行竊上開機車
    。又被告本性粗心大意，使用機車機會甚少，故未注意所騎乘機車車牌號碼已被
    調換，不能因為被告過於糊塗即認定被告竊盜等語。
三、經查，被害人乙○○既未曾親眼看見上開機車被竊，其所指訴八十九年九月二十
    九日上午八時許之失竊時間應僅係估計之大略時間，縱使被告於八十九年九月二
    十九日上午八時許，有前往桃園縣大溪鎮工作，亦不足以證明被告並行竊被害人
    所有之機車。被告於機車失竊當日如有工作既無法證明被告未行竊上開機車，被
    告聲請傳喚證人證明工作情形，即無必要，併予敘明。
四、次查，被告所有機車車牌號碼為ＷＳＱ─０七八，而被害人失竊機車車牌號碼為
    ＴＺＮ─三七六，差異甚大，一般人當能輕易查覺，被告所辯係因粗心大意致未
    發現機車車牌已被調換等情，反於常情，不能採取。
五、綜上所述，被告上訴意旨仍執前詞，否認犯罪，指摘原判決不當，提起上訴，為
    無理由，應予駁回。
據上論結，應依刑事訴訟法第三百七十三條、第三百六十八條，判決如主文。
本案經檢察官楊楚猛到庭執行職務。
中      華      民      國      九十      年      九    月    二十八    日
                              臺灣高等法院刑事第二十庭
                                  審判長法  官  葉  麗  霞
                                        法  官  林  勤  綱
                                        法  官  李  錦  樑
右正本證明與原本無異。
不得上訴。
                                        書記官  郭  台  發
中      華      民      國      九十      年      十    月      二      日
附錄：本案論罪科刑法條全文
刑法第三百二十條第一項
意圖為自己或第三人不法之所有，而竊取他人之動產者，為竊盜罪，處五年以下有期
徒刑、拘役或五百元以下罰金。
意圖為自己或第三人不法利益，而竊佔他人之不動產者，依前項之規定處斷。
前二項之未遂犯罰之。


司法院資訊處製作；財團法人民間司法改革基金會備份。
